# 离职员工工资

提问人：Zero~ 时间：2018-01-15 18:44:30
员工没有办理离职手续直接离职，未发放工资怎么进行账务处理？ 项目经理回复： 1 、让企业建立一个制度，约定多久可以核销 2 、出一个文件，公司领导签字，之后财务部核销。 但是多久才认定比较合适呢？ 本人在事务所

回答人：chenyiwei
这涉及到企业对该前员工的支付义务何时解除的问题，只有确定支付义务解除时才能核销负债。这属于法律问题，建议咨询律师。但要注意不能仅仅考虑诉讼或仲裁的时效。